臺灣高雄地方法院民事判決
111年度雄簡字第670號
原      告  吳進和  
被      告  臺灣銀行股份有限公司
                      設台北市○○區○○○路○段000號  法定代理人  呂桔誠    住同上
訴訟代理人  劉明杰  
上列當事人間債務人異議之訴事件，本院判決如下：
    主  文
原告之訴駁回。
訴訟費用由原告負擔。
    事實及理由
一、原告主張：被告以本院民國102 年2 月5 日核發之102 年度
    司執良字第25098 號債權憑證（下稱系爭債權憑證）為執行
    名義，向本院聲請原告對訴外人寶大交通股份有限公司（下
    稱寶大公司）之薪資債權為強制執行，經本院以110 年度司
    執字第111031號清償債務執行事件受理（下稱系爭執行事件
    ），本院已扣押原告對寶大公司之存款債權在案。惟原告並
    未曾向被告辦理信用卡契約，亦未曾向被告借款，原告自得
    請求撤銷上開執行事件程序等語。並聲明：本院110 司執字
    第111031號執行事件所為之強制執行程序，應予撤銷。
二、按原告之訴，依其所訴之事實，在法律上顯無理由者，法院
    得不經言詞辯論，逕以判決駁回之，民事訴訟法第249 條第
    2 項定有明文。又該條所謂原告之訴，依其所訴之事實，在
    法律上顯無理由者，係指依原告於訴狀內記載之事實觀之，
    在法律上顯然不能獲得勝訴之判決者而言。
三、經查：
　㈠按執行名義成立後，如有消滅或妨礙債權人請求之事由發生
    ，債務人得於強制執行程序終結前，向執行法院對債權人提
    起異議之訴。如以裁判為執行名義時，其為異議原因之事實
    發生在前訴訟言詞辯論終結後者，亦得主張之強制執行法第
    14條第1 項定有明文。又按支付命令於民事訴訟法督促程序
    編依本施行法第12條第6 項公告施行後確定者，適用修正後
    之規定；公告施行前確定者，債務人仍得依修正前民事訴訟
    法第521 條第2 項規定提起再審之訴；又債務人對於支付命
    令未於法定期間合法提出異議者，支付命令與確定判決有同
    一之效力，104 年7 月1 日修正前民事訴訟法第521 條第1
    項定有明文。
　㈡被告係以本院97年度促字第28157號支付命令暨確定證明為書
    所換發之債權憑證為執行名義，對原告聲請強制執行，經
    本院職權調閱系爭執行事件卷宗核閱無誤。而上述支付命令
    為97年所核發，依上開104 年7 月1 日修正前之規定，自與
    確定判決有同一效力。是以原告所提起之債務人異議之訴，
    需合於強制執行法第14條第1 項所定要件，即消滅或妨礙債
    權人即被告請求之事由係發生在系爭支付命令成立之後者始
    可為之。故原告爭執本件債務本身並不存在等情事，均係在
    被告主張債務發生時，即系爭支付命令前之事由，原告據此
    為異議事由，已於前開強制執行法第14條第1 項規定不符，
    是原告於訴狀內記載之事實縱然為真，在法律上亦顯然不
    能獲得勝訴之判決，其提起本訴洵無理由，爰不經言詞辯論
    逕予駁回。
四、訴訟費用負擔之依據：民事訴訟法第78條。
中　　華　　民　　國　　111 　年　　4 　　月　　21　　日
    　　　　　　　高雄簡易庭　  法　官  張茹棻
以上正本係照原本作成。
如不服本判決，應於送達後20日內，向本院提出上訴狀並表明上
訴理由，如於本判決宣示後送達前提起上訴者，應於判決送達後
20日內補提上訴理由書（須附繕本）。
中　　華　　民　　國　　111 　年　　4 　　月　　21　　日
                                書記官  黃振祐